---
title: "assignment10"
author: "최준혁"
date: '2019 6 25 '
output: html_document
---

```{r setup, include=FALSE}
knitr::opts_chunk$set(echo = TRUE)
```
<br><br>
### 1.어느 대학교에서 대중교통을 이용하여 등교하는 학생의 비율을 알아보기 위하여 이 학교 학생 중 n 명을 임의 추출하여 조사한 결과 50%의 학생이 대중교통을 이용하여 등교하는 것으로 나타났다. 이 결과를 이용하여 이 대학교 전체 학생 중에서 대중교통을 이용하여 등교하는 학생의 비율 p에 대한 신뢰도 95%의 신뢰 구간을 구하시오.
```{r}
phat <- 0.5
print('신뢰구간은 phat - 1.96*sqrt(phat*(1-phat)/n) <= p <= phat + 1.96*sqrt(phat*(1-phat)/n) 입니다')
```
<br><br>
### 2.어느 음식점에서 새로운 메뉴를 개발하여 이 메뉴에 대한 선호도를 조사하기로 하였다. 고객 100명을 임의추출하여 이 메뉴에 대한 반응을 조사하였더니 이들 중 4/5가 선호한다고 하였다. 전체 고객의 새로운 메뉴에 대한 선호도를 p라 할 때, 모비율 p에 대한 신뢰도 95%의 신뢰구간을 구하시오.
```{r}
n <- 100
sp <- 80
p <- 0.8
prop.test(80, 100, 0.8)
print('95% 신뢰구간은  0.711<= p <= 0.866 입니다')
```
<br><br>
### 3.우리나라 성인 남성의 흡연율을 조사한다고 한다. 이에 성인 남자 1,000명을 무작위로 뽑아 흡연 여부를 조사하였더니, 430명이 흡연을 하고 있었다. 이때 흡연율(모비율)에 대한 90% 신뢰구간을 추정하시오.
```{r}
options(digits = 4)
n <- 1000
phat <- 430/1000
ll <- phat - 1.64*sqrt(phat*(1-phat)/n)
ul <- phat + 1.64*sqrt(phat*(1-phat)/n)

cat('모비율 p는 신뢰도 95% 신뢰 구간',
      ll,'<= p <=',ul,'사이에 존재합니다')
```
<br><br>
### 4.어느 대학교에서 대중교통을 이용하여 등교하는 학생의 비율을 알아보기 위하여 이 학교 학생 중 n 명을 임의 추출하여 조사한 결과 50%의 학생이 대중교통을 이용하여 등교하는 것으로 나타났다. 이 결과를 이용하여 이 대학교 전체 학생 중에서 대중교통을 이용하여 등교하는 학생의 비율 p에 대한 신뢰도 95%의 신뢰 구간을 구하시오.
```{r}
battery<-c(980, 1008, 968, 1032, 1012, 996, 1021, 1002, 996, 1017)
t.test(battery, mu=1000, alternative="two.sided")
#p-value가 0.05보다 크기때문에 귀무가설을 기각하지 못한다. 
#샘플이 모집단과 같다.
```
<br><br>
### 5.어느 음식점에서 새로운 메뉴를 개발하여 이 메뉴에 대한 선호도를 조사하기로 하였다. 고객 100명을 임의추출하여 이 메뉴에 대한 반응을 조사하였더니 이들 중 4/5가 선호한다고 하였다. 전체 고객의 새로운 메뉴에 대한 선호도를 p라 할 때, 모비율 p에 대한 신뢰도 95%의 신뢰구간을 구하시오.
```{r}
score<-c(58, 49, 39, 99, 32, 88, 62, 30, 55, 65, 44, 55, 57, 53, 88, 42, 39)
t.test(score, mu=55, alternative="greater")
#p-value가 0.05보다 크기때문에 귀무가설을 기각하지 못한다.
#학생들의 성적은 올랐다고 할 수 없다.
```
<br><br>
### 6.우리나라 성인 남성의 흡연율을 조사한다고 한다. 이에 성인 남자 1,000명을 무작위로 뽑아 흡연 여부를 조사하였더니, 430명이 흡연을 하고 있었다. 이때 흡연율(모비율)에 대한 90% 신뢰구간을 추정하시오.
```{r}
alco<-c(15.50, 11.21, 12.67, 8.87, 12.15, 9.88, 2.06, 14.50, 0, 4.97)
t.test(alco, mu=8.1, alternative="two.sided")
#p-value = 0.5301 이므로 귀무가설을 기각하지 못한다.
#평균 알코올 섭취량이 달라졌다고 볼 수 없다.
```